Images du répertoire du notaire Honoré Le Jay pour l'étude XXXII
Archives nationales de France
Images du répertoire du notaire Honoré Le Jay pour l'étude XXXII
21 mars 1754 - 31 décembre 1771
MC/RE/XXXII/4
Etude XXXII; Le jay, Honoré
1 registre.
Archives nationales de France
Minutes et répertoires: la loi 2008-696 du 15 juillet 2008 relative aux archives a fixé à 75 ans à compter de la date de l'acte, ou à 25 ans à compter de la date du décès de l'intéressé si ce délai est plus bref, le délai de communication des minutes et répertoires des notaires; ce délai est porté à 100 ans à compter de la date de l'acte si le document se rapporte à un mineur (code du Patrimoine, articles L213-2, 4e d et 5e).
Autres documents de l'étude (dossiers de clients, comptabilité...): s'agissant d'archives privées, ces documents sont communicables selon les modalités fixées par le déposant ou le donateur.
Certains documents ne sont pas accessibles sous leur forme originale en raison de leur mauvais état de conservation.
Répertoire entré aux Archives nationales en 1944.
761 feuillets de papier manuscrits, hauteur 37 x largeur 25 cm composé de cahiers foliotés par le notaire. Le registre est en mauvais état. Il comporte un très grand nombre de feuillets déchirés: 1 à 22, 34 à 36, 161, 190, 203 (morceau manquant et note manuscrite inserée), 207, 211, 219, 239, 250, 272, 282, 285, 307, 310, 314, 332, 379-381, 397, 399, 403, 412, 443, 449, 455, 457, 463, 473, 522, 548, 579, 614, 624. A noter également la présence de nombreux feuillets rayés comme nuls (99 pages entre les feuillets 125 et 126 et quelques autres entre les feuillets 420-421 et 675-676).
Registre folioté en 2004 (foliotation non visible à l'écran)
Images des répertoires de l'étude XXXII
Archives de l'étude XXXII
répertoire d'officier public ministériel
- Répertoire chronologique pour la période du 5 septembre 1754 au 31 décembre 1771, 21 mars 1754 - 31 décembre 1771; MC/RE/XXXII/4
  Le répertoire se compose de trois parties.
  La premiere est un répertoire des actes "qui ont été reçus et signés par maître Antoine Touvenot, écuyer, conseiller du Roi, notaire à Paris pour maître Honoré Henri Le Jay... depuis et compris le 21 mars 1754... jusques et compris le 4 septembre de la même année..."
  La deuxième partie concerne les actes reçus et signés par maître Lejay durant la pèriode du 22 mars 1754 au 31 décembre 1771.
  Enfin la dernière partie est un répertoire des constitutions de rentes, titres nouvels et tontines.
  Chaque partie contient les informations suivantes: 1. date du jour; 2. nature de l'acte; 3. nom, prénom, des parties
  Voir aussi le repértoire de maître Cartault coté MC/RE/XXXII/5 qui contient un "état des minutes trouvées de moins lors de la vérification du répertoire de Maître Lejay".
  répertoire
  - "Répertoire des actes qui ont été reçus par maître Touvenot... pour maître Honoré Henri Le Jay,.." pour la période du 21 mars au 4 septembre 1754, 21 mars - 4 septembre 1754; 1 r°- 11 r°; 11 feuillets
  - Liste chronologique des actes pour la période du 5 septembre au 31 décembre 1754, 5 septembre - 31 décembre 1754; 11 v°-20 v°; 10 feuillets
  - Liste chronologique des actes pour la période du 2 janvier au 31 décembre 1755, 2 janvier - 31 décembre 1755; 21 r°-48 v°.; 28 feuillets
  - Liste chronologique des actes pour la période du 3 janvier au 31 décembre 1756, 3 janvier - 31 décembre 1756; 49 r°-81 v°; 33 feuillets
  - Liste chronologique des actes pour la période du 4 janvier au 31 décembre 1757, 4 janvier - 31 décembre 1757; 82 r°-125 v°; 44 feuillets
  - Liste chronologique des actes pour la période du 1er janvier au 31 décembre 1758, 1er janvier - 31 décembre 1758; 126 r°-169 v°; 44 feuillets
  - Liste chronologique des actes pour la période du 1er janvier au 31 décembre 1759, 1er janvier - 31 décembre 1759; 170 r°-208 v°; 39 feuillets
  - Liste chronologique des actes pour la période du 5 janvier au 31 décembre 1760, 5 janvier - 31 décembre 1760; 209 r°-252 v°; 44 feuillets
  - Liste chronologique des actes pour la période du 2 janvier au 31 décembre 1761, 2 janvier - 31 décembre 1761; 253 r°-291 r°; 39 feuillets
  - Liste chronologique des actes pour la période du 2 janvier au 31 décembre 1762, 2 janvier - 31 décembre 1762; 291 v°-330 v°; 40 feuillets
  - Liste chronologique des actes pour la période du 1er janvier au 31 décembre 1763, 1er janvier - 31 décembre 1763; 330 v°-375 v°; 46 feuillets
  - Liste chronologique des actes pour la période du 3 janvier au 31 décembre 1764, 3 janvier - 31 décembre 1764; 375 v°-420 v°; 46 feuillets
  - Liste chronologique des actes pour la période du 2 janvier au 31 décembre 1765, 2 janvier - 31 décembre 1765; 421 r°-471 v°; 51 feuillets
    - du 2 janvier au 30 juin 1765, 2 janvier - 30 juin 1765; 421 r°-447 r°; 27 feuillets
    - du 1er juillet au 31 décembre 1765, 1er juillet - 31 décembre 1765; 447 r°-471 v°; 25 feuillets
  - Liste chronologique des actes pour la période du 2 janvier au 30 décembre 1766, 2 janvier - 30 décembre 1766; 470 v°-516 v°; 47 feuillets
    - du 2 janvier au 30 juin 1766, 2 janvier - 30 juin 1766; 470 v°-496 r°; 27 feuillets
    - Liste chronologique des actes pour la période du 1er juillet au 30 décembre 1766, 1er juillet - 30 décembre 1766; 496 v°-516 v°; 21 feuillets
  - Liste chronologique des actes pour la période du 2 janvier au 31 décembre 1767, 2 janvier - 31 décembre 1767; 517 r°-556 v°; 40 feuillets
  - Liste chronologique des actes pour la période du 1er janvier au 31 décembre 1768, 1er janvier - 31 décembre 1768; 557 r°-591 v°; 35 feuillets
  - Liste chronologique des actes pour la période du 1er janvier au 31 décembre 1769, 1er janvier - 31 décembre 1769; 592 r°-622 v°; 31 feuillets
  - Liste chronologique des actes pour la période du 2 janvier au 31 décembre 1770, 2 janvier - 31 décembre 1770; 623 r°-647 v°; 25 feuillets
  - Liste chronologique des actes pour la période du 2 janvier au 31 décembre 1771, 2 janvier - 31 décembre 1771; 648 r°-675 v°; 28 feuillets
  - Liste chronologique de constitutions pour la période du 29 mai 1758 au 26 novembre 1771, 29 mai 1758 - 26 novembre 1771; 676 r°-761 v°; 86 feuillets
    - Liste chronologique de constitutions de rentes viagères par Edits de novembre et décembre 1757 pour la période du 29 mai 1758 au 18 janvier 1763, 29 mai 1758 - 18 janvier 1763; 676 r°-681 v°; 6 feuillets
    - Liste chronologique des contrats sur la dixième tontine par Edit de décembre 1759 pour la période du 25 septembre 1759 au 1er juillet 1762, 25 septembre 1759 - 1er juillet 1762; 682 r°-697 v°; 16 feuillets
    - Liste chronologique de constitutions de rentes viagères par Edits de novembre 1761, janvier 1766 et décembre 1768 pour la période du 14 octobre 1762 au 27 novembre 1770, 14 octobre 1762 - 27 novembre 1770; 698 r°-704 v°; 7 feuillets
    - Liste chronologique de constitutions sur le clergé par délibérations du 27 octobre 1758 et du 30 avril 1760 pour la période du 13 décembre 1758 au 31 décembre 1760, 13 décembre 1758 - 31 décembre 1760; 705 r°-712 v°; 8 feuillets
    - Liste chronologique de constitutions de rentes sur les aides et gabelles par édit d'avril 1758 pour la période du 26 janvier au 14 septembre 1759, 26 janvier - 14 septembre 1759; 713 r°-713 v°; 4 feuillets
    - Liste chronologique de constitutions sur les cuirs par édit de mai 1760 et de juillet 1761 pour la période du 10 février 1761 au 20 octobre 1764, 10 février 1761 - 20 octobre 1764; 714 r°-714 v°; 4 feuillets
    - Liste chronologique de titres nouvels en exécution de l'Edit de décembre 1764 pour la période du 14 mars 1765 au 26 novembre 1771, 14 mars 1765 - 26 novembre 1771; 715 r°-756 v°; 42 feuillets
      Un tableau est présent au milieu de cette liste (753 bis, il s'agit d'un état des numéros des titres nouvels reçus par Maître LeJay le jeune notaire pour maître Charles-Louis Quentin son confrére pendant la durée de son empêchement qui a commencé le 5 mars 1768 et a fini le 20 août de la même année, et remis par ledit maître Lejay à maître Charles-Louis Quentin Louis-François Saint-Paul notaire, comme successeur aux office et pratique dudit maître Quentin.
    - Liste chronologique d'effets au porteur convertis en exécution de l'édit de novembre 1767 pour la période du 11 juin 1768 au 3 février 1771, 11 juin 1768 - 3 février 1771; 757 r°-759 v°; 3 feuillets
    - Liste chronologique d'effets au porteur convertis en exécution de l'arrêt du conseil du 20 janvier 1770 pour la période du 1er mai 1770 au 11 avril 1771, 1er mai 1770 - 11 avril 1771; 760 r°-761 v°; 2 feuillets